臺灣臺南地方法院刑事判決　　　　　　　93年度重訴字第25號
公　訴　人　臺灣台南地方法院檢察署檢察官
被　　　告　甲○○　男　46歲.
　　　　　　乙○○　男　30歲.
上列被告等因違反槍砲彈藥刀械管制條例等案件，經檢察官提起
公訴（93年度偵字第7256號、第8400號、第8401號、第8608號、
第8625號、第9381號、第9441號），本院判決如下：
    主  文
甲○○寄藏可發射子彈具有殺傷力之改造手槍，累犯，處有期徒
刑壹年貳月，併科罰金新台幣壹拾萬元。罰金如易服勞役，以銀
元佰元即新台幣玖佰元折算壹日。
甲○○其餘被訴轉讓第一級毒品未遂部分，無罪。
乙○○共同未經許可製造子彈，處有期徒刑壹年貳月，併科罰金
新台幣壹拾萬元。罰金如易服勞役，以銀元佰元即新台幣玖佰
元折算壹日。扣案土造子彈貳顆均沒收。
    事  實
一、甲○○於民國82年間，因違反肅清煙毒條例及麻醉藥品管理
    條例案件，分經本院判處有期徒刑3年3月、10月，經定應執
    行刑為4年確定。發監執行後，於85年2月間假釋出監。假釋
    期間再犯違反麻醉藥品管理條例案件，經法院判處有期徒刑
    6月確定。經撤銷假釋，接續執行後，於89年1月17日假釋出
    監，假釋期間未經撤銷假釋，刑期至89年10月26日視為執行
    完畢。猶不知悔改，明知丁○○、丙○○（均另行審結）所
    交付之仿GLOCK26型半自動手槍製造之玩具手槍1把（槍枝管
    制編號0000000000），係可發射子彈，具有殺傷力；另所交
    付之制式子彈5顆，係可供上開改造手槍使用，具有殺傷力
    ，仍於93年8月8日上午10時許，受丁○○、丙○○之託，寄
    藏於於臺南縣安定鄉蘇厝村蘇厝320號住處。直至同日下午6
    時許，丙○○始依丁○○指示前往取回。
二、乙○○與丁○○共同基於製造子彈之犯意聯絡，於93年8月
    間某日，在丁○○位於高雄縣燕巢鄉鳳雄村鳳龍巷14之6號
    底部方式，共同製造可供改造手槍使用，具有殺傷力之子彈
    4顆。
三、案經臺南縣警察局移送暨臺南縣警察局歸仁分局報請臺灣臺
    南地方法院檢察署檢察官偵查起訴。
    理  由
甲、被告甲○○部分：
  一、有罪部分：
    (一)訊據被告甲○○固不否認於上揭時地寄藏丁○○與丙○○
      所交付之槍彈，惟矢口否認事前明知丁○○與丙○○所交
      付者為槍彈云云，辯稱：剛開始時不知道是槍，是後來打
      電話給丙○○，問他是什麼東西，他說是槍，我就請他來
      拿回去云云。惟查，上揭事實業據被告甲○○於警訊及偵
      查中一致自白稱：「丙○○和他一名半身不遂、行動需要
      人抱、拿尿袋的朋友，在93年8月8-9日間曾寄放一枝改造
      克拉克手槍、彈匣一個在我這裡，因為我持有改造手槍，
      知道裡面也有子彈，心裡會怕在當天晚上就聯絡丙○○到
      我家拿回去。丙○○交給我時就打開，然後就交給我叫我
      保管，說晚一點會來拿」（南縣警刑字第0930010285號警
      卷第6-6頁以下）。「寄放當時我知道是槍枝，因為他說
      馬上會回來拿，所以我才讓他放，但一直到晚上都未來拿
      ，我才叫丙○○來拿回去」（93年度偵字第8401號偵查卷
      第18頁參照）。於本院訊問時亦供稱：「丙○○用牛皮紙
      包著給我，我摸就知道是槍，他也有告訴我是槍」（本院
      93年11月5日訊問筆錄）等語。另共同被告丁○○於警訊
      中亦供稱：「因我不放心放在丙○○，所以暫時放在甲○○家」（南縣警刑字第0930010285號警卷第1-12頁）。共
      同被告丙○○於偵查中亦供稱：「我在93年8月初載丁○○去甲○○家，因為丁○○要寄放一支槍給甲○○。到了
      甲○○家後，丁○○才將槍交給甲○○，但當天甲○○又
      要將槍交還丁○○，我又載丁○○去取回」（93年度偵字
      第8400號卷第37頁）。綜認共同被告丁○○及丙○○供詞
      ，堪信被告甲○○上開自白與事實相符，自堪採信。其於
      本院辯稱寄槍當時，不知是槍彈云云，顯屬事後避重就輕
      之詞，委無足採。另警方於93年8月12日14時55分在丙○○高雄縣燕巢鄉鳳雄村鳳龍巷17-9號住處起出改造手槍1
      把，制式子彈5顆，有臺南縣警察局刑警隊搜索扣押筆錄
      可稽（南縣警刑字第0930010285號警卷12-5頁）。該扣案
      槍、彈經送鑑定結果，認係仿GLOCK26型半自動手槍製造
      之玩具手槍換裝土造金屬滑套及土造金屬槍管改造而成之
      改造手槍，機械性能良好，可供擊發適用子彈使用，認具
      殺傷力。扣案子彈均係口徑9厘米制式子彈，均具殺傷力
      等情，有內政部警政署刑事警察局93年9月10日刑鑑字第
      0930173175號槍彈鑑定書一份在卷可稽（93年度偵字第
      8400號卷第97頁以下）。事證明確，被告甲○○寄藏槍彈
      犯行洵堪認定。
    (二)被告於本案犯罪後，其行為時之槍砲彈藥刀械管制條例業
      於94年1月26日經總統修正公布施行，並於同年月28日生
      效。未經許可寄藏可發射子彈具有殺傷力之改造手槍，舊
      法為第11條第4項，法定刑為1年以上7年以下有期徒刑，
      併科新台幣700萬元以下罰金之罪。新法則刪除11條，依
      新法第8條第4項規定，未經許可寄藏可發射子彈具有殺傷
      力之改造手槍，法定刑則修正為3年以上10年以下有期徒
      刑，併科罰金新台幣700萬以下罰金。經比較新舊法規定
      ，舊法刑度較輕，對被告較有利，依刑法第2條第1項但書
      規定，適用行為時之法律。核被告甲○○未經許可寄藏可
      發射子彈具有殺傷力之改造手槍及子彈，所為分係犯修正
      前槍砲彈藥刀械管制條例第11條第4項及同條例第12條第4
      項之罪。其未經許可持有改造手槍、子彈之低度行為為寄
      藏之高度行為吸收，不另論罪。被告以一行為觸犯上開二
      罪名，為想像競合犯，應從一重以未經許可寄藏可發射子
      彈具有殺傷力之改造手槍罪處斷。被告甲○○有如事實欄
      所示前科，有臺灣高等法院全國前案紀錄表在卷可稽。其
      於有期徒刑執行完畢後，五年以內再犯本件有期徒刑以上
      之罪，為累犯，依刑法第四十七條規定加重其刑。爰審酌
      被告犯罪之動機、目的、手段，犯罪時所受之刺激及其品
      性、生活狀況、智識程度、犯罪所生之損害，及犯罪後態
      度等一切情狀，量處如主文所示之刑，並就罰金部分諭知
      易服勞役之折算標準。
  二、無罪部分：
    (一)公訴意旨另以：甲○○另基於施用及轉讓第一級毒品海洛
      因之犯意，向綽號「毛瑞」之男子，以14萬元之價格，購
      買第一級毒品海洛因毛重40.23克後，即行持有並進而施
      用或轉讓他人施用。嗣於93年8月12日晚間10時許，為警
      在上址住處查獲而未遂，並扣得第一級毒品海洛因毛重40
      .23 公克、第二級毒品安非他命毛重15.51公克、電子磅
      秤1台及吸食器1組，始知上情。因認被告甲○○另涉犯毒
      品危害防制條例第8條第5項、第1項轉讓第一級毒品未遂
      罪嫌。
    (二)按犯罪事實，應依證據認定之，無證據不得推定其犯罪事
      實，又不能證明被告犯罪者，應諭知無罪之判決，刑事訴
      訟法第154條、第301條第1項分別定有明文。復按被告之
      自白不得作為有罪判決之唯一證據，仍應調查其他必要之
      證據，以察其是否與事實相符，刑事訴訟法第156條第2項
      定有明文。被告雖經自白，仍應調查其他必要之證據，以
      察其與事實是否相符，苟無法證明其與事實相符，根本即
      失其證據之證明力，不得採為判斷事實之根據（參照最高
      法院46年台上字第809號判例參照）。公訴人認被告甲○○涉犯轉讓第一級毒品未遂罪嫌，無非係以被告甲○○自
      白及扣案之第一級毒品海洛因為其主要論據。惟查：本案
      被告甲○○固曾於偵查中供稱；「我購買的毒品是要放著
      慢慢吃，後供稱有些我本來要送給朋友吃」等語（93年度
      偵字第8401號偵查卷第18頁參照）。「買來家裡放，如果
      朋友有說要，我就送給他，我還沒有送給朋友吸食就被查
      獲」等語（93年度偵字第8401號偵查卷第49頁參照）。依
      被告甲○○上開自白，僅得證明被告有轉讓他人施用之意
      圖，但既查無證據證明有人自被告甲○○處轉讓毒品施用
      ，被告甲○○亦僅供稱伊有轉讓之犯意而已，惟尚無轉讓
      之行為，即遭查獲。被告既尚未著手實施，僅有陰謀或意
      圖，毒品危害防制條例既未處罰轉讓毒品之陰謀或意圖犯
      ，自不得以轉讓未遂罪名相繩。此外，復查無其他積極證
      據足資證明被告有犯行，尚不能證明被告犯罪，應為無罪
      之諭知。
乙、被告乙○○部分；
  一、訊據被告乙○○對於上揭犯行坦承不諱，核與共同被告丁○○於警訊中供述情節相合（南縣警刑字第0930010285號
      警卷第1-17頁），並有子彈半成品、底火及鉛彈頭半成品
      等扣案足證。另警方於93年8月14日凌晨1時30分許，在臺
      南市○○○街23號前，在丙○○所駕車內，起出槍枝管制
      編號0000000000仿BERETA改造手槍一把及土造子彈4顆。
      該4顆子彈與乙○○自白數量相符，查獲時間與乙○○所
      供製造子彈之時間亦相符，除此4顆子彈外，亦再無查獲
      其餘之土造子彈。顯見此4顆土造子彈應係被告乙○○所
      製造之子彈無訛。此4顆扣案之土造子彈經送鑑定結果，
      認均具殺傷力，亦有上開內政部警政署刑事警察局93年9
      月10日刑鑑字第0930173175號槍彈鑑定書一份在卷可稽（
      93年度偵字第8400號卷第97頁以下）。事證明確，被告乙○○製造子彈犯行亦堪認定。
  二、核被告乙○○未經許可，製造子彈，所為係犯槍砲彈藥刀
      械管制條例第12條第1項之罪。被告乙○○與丁○○間有
      犯意之聯絡，行為之分擔，均為共同正犯。爰審酌被告犯
      罪之動機、目的、手段，犯罪時所受之刺激及其品性、生
      活狀況、智識程度、犯罪所生之損害，及犯罪後態度等一
      切情狀，量處如主文所示之刑，並就罰金部分諭知易服勞
      役之折算標準。扣案土造子彈4顆，經送鑑定試射2顆不存
      ，餘2顆為違禁物，應依法宣告沒收。
據上論斷，應依刑事訴訟法第299條第1項前段、第301條第1項，
修正前槍砲彈藥刀械管制條例第11條第4項、第12條第4項、第12
條第1項，刑法第11條前段、第2條第1項但書、第28條、第47條
、第55條、第38條第1項第2款、第42條第2項，罰金罰鍰提高標
準條例第2條，現行法規所定貨幣單位折算新台幣條例第2條判決
如主文。
本案經檢察官陳本良到庭執行職務
中　　華　　民　　國　　94　　年　　3 　　月　　29　　日
　　　　　　　　　刑事第五庭    審判長法　官　林英志
                                      法  官  包梅真
                                      法  官  張家瑛
以上正本證明與原本無異。
如不服本判決，應於判決送達後10日內，向本院提出上訴狀（應
附繕本）。
      　　　　　　　　　　　　　　　　書記官　何小玉
中　　華　　民　　國　　94　　年　　3 　　月　　29　　日
附錄本案論罪科刑法條全文：
修正前槍砲彈藥刀械管制條例第11條第4項：
  未經許可，持有、寄藏或意圖販賣而陳列第一項所列槍砲者，
  處1年以上7年以下有期徒刑，併科新臺幣700萬元以下罰金。
槍砲彈藥刀械管制條例第12條
  未經許可，製造、販賣或運輸子彈者，處1年以上7年以下有期
  徒刑，併科新台幣500萬元以下罰金。
  未經許可，轉讓、出租或出借子彈者，處6月以上5年以下有期
  徒刑，併科新台幣300萬元以下罰金。
  意圖供自己或他人犯罪之用，而犯前二項之罪者，處3年以上
  10年以下有期徒刑，併科新台幣700萬元以下罰金。
  未經許可，持有、寄藏或意圖販賣而陳列子彈者，處5年以下
  有期徒刑，併科新台幣300萬元以下罰金。
  第一項至第三項之未遂犯罰之。
